臺灣臺中地方法院民事判決
                                     110年度勞簡字第38號
原      告  唐和旺  
被      告

法定代理人  黃俞淇  
訴訟代理人  張凱銘  
上列當事人間請求給付薪資等事件，本院於民國110年11月18日
言詞辯論終結，判決如下：
    主      文
一、原告之訴駁回。
二、訴訟費用由原告負擔。
    事實及理由
壹、程序部分：
    按訴狀送達後，原告不得將原訴變更或追加他訴。但擴張或
    減縮應受判決事項之聲明者，不在此限，民事訴訟法第255
    條第1項第3款定有明文。查本件原告起訴時，其訴之聲明本
    係請求被告應給付原告新臺幣（下同）169,600 元（見本院
    卷第13頁）及自民國109年12月23日起至清償日止，按年息5
     ％計算之利息；嗣於110 年8 月24 日本院審理時，當庭變
    更訴之聲明為被告應給付原告269,600 元（見本院卷第65頁
    ），並於110年11月18日將法定遲延利息之起算日變更為自1
    10年8月24日起算。原告上述變更訴之聲明之情形，核屬擴
    張、減縮應受判決事項聲明，揆諸前開規定，應予准許。
貳、實體部分
一、原告主張：
  ㈠原告自106年7月31日起受僱於被告，派駐於西屯區市政北一
    路之「市政交響曲」大樓擔任保全，平均工資為39,500元。
    原告每日工作12小時又10分鐘，也從未遲到早退，實屬身兼
    二職，而被告明知其工作負荷過量，但都沒有處理。而後訴
    外人吳鴻文偷竊其私人日記，洩露其個資，導致其於109年2
    月間遭受主管吳清遠及20多名同事霸凌，吳鴻文後續還告其
    三件官司。109年3月31日被告主管並強行將其由夜班轉為白
    班，其不得已而離職，並因上述情事罹患憂鬱症，而直到現
    在仍須服藥。
　㈡嗣被告於109年5月21日以兩造簽有久任獎勵合約書，約定原
    告自107年6月起依約請領久任合約獎勵金每月2,000元；另
    自108年6月起調整為按月請領每月3,000元，合約書中並約
    定，若原告因個人因素申請離、調職時，原告須於離、調職
    日後之領薪日無息全額歸還未滿整年度之獎勵金。由於原告
    已於109年3月31日離職，故應歸還自108年6月至109年2月共
    9個月已請領之獎勵金合計27,000元。嗣本件於109年11月4
    日於本院勞動調解中心行調解程序時，調解成立(案號：109
    年度勞小專調字第24號)，調解成立的內容為「一、聲請人
    （按：指被告，以下同）感念相對人（按：指原告，以下同
    ）在任職期間對公司辛苦的付出，願意不對相對人為本件之
    請求。二、相對人感念聲請人對於相對人在任職期間的照顧
    ，願意不對聲請人為資遣費等請求。三、兩造因僱傭關係所
    生一切其餘權利均拋棄，不得再向他造為任何主張或請求(
    含提起民事訴訟、刑事訴訟、申訴等)。...。五、兩造其餘
    請求權均拋棄。」(下稱系爭調解筆錄)。惟原告主張其於調
    解時，簽字的那份調解筆錄，第二點應無「感念聲請人對於
    相對人在任職期間的照顧」之字句，此字句係事後添加，且
    此字句話加入系爭調解筆錄後，與實情不符，所以調解根本
    不成立。
　㈢又調解人員與公司私下喬事情，一直誘導原告，私自加字句
    於系爭調解筆錄，進而對公司有利，對其非常不利，造成其
    精神最大的傷害。　
　㈣據此，本件起訴主張請求被告給付特休未休的工資補償19,75
    0元、資遣費55,300元、醫藥費14,550元及精神慰撫金180,0
    00元。並聲明：被告應給付原告269,600 元，及自110年8月
    24日起至清償日止，按年息5 ％計算之利息。
二、被告答辯：
　㈠原告請求事項，兩造已於109年11月4日經由法院調解程序成
    立調解，依法律規定調解成立與訴訟上和解有同一效力，而
    和解又與確定判決有同一效力，凡確定判決所生之既判力與
    執行力，調解均有之，當事人及法院即受拘束，當事人不得
    再就同一法律關係暨原因事實更行起訴。
　㈡原告所提訴外人吳鴻文與其之官司，均與被告無關；又被告
    主張被告與調解委員私下喬案件乙節，也並無提出任何證據
    ，被告均否認。
　㈢聲明：⒈原告之訴駁回。⒉如受不利判決，願供擔保請准宣告
    免為假執行。
三、得心證理由：
　㈠本件原告請求非系爭調解既判力效力所及：
　　按原告之訴，有訴訟標的為確定判決之效力所及者之情形者
    ，法院應以裁定駁回之。又調解經當事人合意而成立；調解
    成立者，與訴訟上和解有同一之效力，民事訴訟法第249條
    第1項第7款、416條定有明文。次按訴訟上之和解係指在訴
    訟繫屬中以終止爭執並終結訴訟為目的之當事人間之合意，
    故必須就本案訴訟標的為之，其非就本案訴訟標的為和解者
    ，並非訴訟上之和解，當事人對其內容如有爭執，自得另行
    起訴，不生一事不再理之問題(最高法院88年度台上字第197
    1號民事裁判判決意旨參照)。經查:針對本件被告先前請求
    本件原告歸還獎勵金事件，固然於109 年11月4日在本院調
    解成立，有系爭調解筆錄1份在卷可稽，且業據本院調閱本
    院109年度勞小專調字第24號事件卷宗核閱無訛，此部分具
    有與民事確定判決同一之效力。惟查，系爭調解筆錄第二、
    三、五項均係就本件被告先前起訴之訴訟標的外之事項，即
    「相對人(本件原告)願意不對聲請人(本件被告)請求資遣費
    等請求及兩造因僱傭關係所生其餘一切權利均拋棄，不得再
    向他造為任何主張或請求、兩造其餘請求均拋棄」之部分亦
    成立調解，乃就訴訟標的外之事項所成立之調解，依前揭法
    律規定及說明，並非訴訟上和解，僅生民法上和解效力，當
    事人自得另行起訴，被告謂兩造系爭調解筆錄，與訴訟上和
    解暨確定判決有同一效力，原告不得再行起訴云云，不無誤
    會，先予敘明。
　㈡兩造就資遣費及因僱傭關係所生其餘一切權利已於109年11月
    4日成立和解契約：
　⒈按稱和解者，謂當事人約定，互相讓步，以終止爭執或防止
    爭執發生之契約。和解有使當事人所拋棄之權利消滅及使當
    事人取得和解契約所訂明權利之效力。民法第736條、第737
    條分別定有明文。又按和解原由兩造互相讓步而成立，和解
    之後任何一方所受之不利益均屬其讓步之結果，不能據為撤
    銷之理由。和解契約合法成立，兩造當事人即均應受該契約
    之拘束，縱使一造因而受不利益之結果，亦不得事後翻異，
    更就和解前之法律關係再行主張（最高法院19年上字第1964
    號判例意旨參照）。
　⒉參酌原告於109年勞小專調字第24號案件第一次進行調解程序
    出具之書狀所載「......吳清遠欺壓我造成我憂鬱症 也當
    我面講他族弟忘恩負義，白眼狼，背後動用全族攻擊我，心
    靈創傷實在是太深太深，吳清遠瞞著老闆欺壓弱小，野心勃
    勃擴大家軍，壯大自己勢力(多次陷害我)走過必留下痕跡(
    我一人做兩份工作)」等語(見109年勞小專調字第24號卷第6
    7頁)及簽立系爭調解筆錄當天於調解程序中所提呈之書狀載
    有「拿一份薪水，做兩份工作，非常非常敬業。多次得到老
    闆嘉獎登上公司網頁。無一次小過。完全老闆不知內情被吳
    清遠一手遮天瞞天過海陷害歧視霸凌新移民三年造成我憂鬱
    症逼離職，請求遣散費、精神賠償費......不合常理調動。
    體能差只能做8小時工作，但做12小時」等語(見109年勞小
    專調字第24號卷第83頁)。足認原告在調解程序中已提及欲
    請求資遣費、工時長、遭霸凌、不合理調動逼離職之精神賠
    償費等節，因而兩造最後成立之系爭調解筆錄上，始載明「
    二、相對人願意不對聲請人請求資遣費等請求」、「三、兩
    造因僱傭關係所生其餘一切權利均拋棄，不得再向他造為任
    何主張或請求」、「五、兩造其餘請求權均拋棄」等字(見
    本院卷第41、42頁)，足徵系爭調解筆錄之簽立目的係將兩
    造間僱傭契約之一切爭執一併解決，依照前揭法律規定及說
    明，應認本件原告已於系爭調解成立時，拋棄因僱傭關係對
    被告之一切權利，自不得再依僱傭關係，對被告主張特休未
    休之補償工資19,750元及資遣費55,300元。
　㈢原告不得請求被告負侵權行為損害賠償責任：
　⒈參酌本件原告於系爭調解程序所提之前開兩份書狀，已提及
    遭前主管偕同同事霸凌及不合理調動離職而致生憂鬱症之精
    神賠償費等節，應認系爭調解筆錄所載「兩造因僱傭關係所
    生其餘一切權利均拋棄，不得再向他造為任何主張或請求」
    、「兩造其餘請求權均拋棄」之內容，就本件原告主張於僱
    傭期間內遭被告上開侵權行為所生之損害賠償亦成立和解，
    而有民事和解契約之效力，佐以原告於本件言詞辯論期日自
    承:醫藥費及損害賠償之請求均是我在居之友工作時發生等
    語(見本院卷第65、66頁)，足認原告係請求前已拋棄之僱傭
    關係存續期間所生之權利，是原告請求醫藥費14,550元及精
    神賠償180,000元，洵屬無據。
　⒉此外，原告主張因109年勞小專調字第24號案件參與調解的人
    員與被告私下喬事情，添加「感念聲請人對於相對人在任職
    期間的照顧」等字句，不利於原告及吳鴻文對被告提出刑事
    告訴案件，造成其心理巨大的傷害，據此請求精神慰撫金之
    部分，並未提出任何事證以實其說，且未說明上情與被告公
    司有何關聯，自難認原告此部分之主張為可採。是原告據此
    請求侵權行為損害賠償，亦難認為有理由。
四、綜上所述，原告依僱傭、侵權行為之法律關係、勞動基準法
    、勞工退休金條例之法律規定，請求被告給付269,600 元，
    及自110年8月24日起至清償日止，按年息5 ％計算之利息，
    為無理由，應予駁回。
五、本件事證已臻明確，兩造其餘攻擊、防禦方法及所提出之各
    項證據資料，經審酌後，均與判決結果不生影響，爰不逐一
    論述，附此敘明。
六、訴訟費用負擔之依據：民事訴訟法第78條。
中　　華　　民　　國　　110 　年　　12　　月　　2 　　日
                     勞動法庭     法　官  莊毓宸 
正本係照原本作成。
如不服本判決，應於送達後20日內，向本院提出上訴狀並表明上
訴理由，如於本判決宣示後送達前提起上訴者，應於判決送達後
20日內補提上訴理由書（須附繕本）。
中　　華　　民　　國　　110 　年　　12　　月　　2 　　日
                                  書記官  劉欣怡